臺灣臺北地方法院刑事判決　　　　　　　100年度易字第130號
公　訴　人　臺灣臺北地方法院檢察署檢察官
被　　　告　古智勳
選任辯護人　王曜安律師
　　　　　　郭登富律師
上列被告因性騷擾防治法案件，經檢察官提起公訴（99年度偵字
第12491、14712號），本院判決如下：
    主  文
古智勳意圖性騷擾，乘人不及抗拒而為觸摸身體隱私處之行為，
處有期徒刑陸月，如易科罰金，以新臺幣壹仟元折算壹日。又意
圖性騷擾，乘人不及抗拒而為觸摸其臀部、胸部及其他身體隱私
處之行為，處有期徒刑陸月，如易科罰金，以新臺幣壹仟元折算
壹日。應執行有期徒刑拾壹月，如易科罰金，以新臺幣壹仟元折
算壹日。
    事  實
一、古智勳於（一）民國99年4月間，經由網路即時通聊天室，
    得知代號3314HV9903（下稱A女）欲應徵網路服飾拍賣模特
    兒工作，遂佯邀A女於同月21日19時30分許，在臺北市中正
    區○○○路3號「臺北車站2樓微風廣場美食街」內見面洽商
    。嗣A女應約到場，詎古智勳竟利用A女轉身填寫工作資料時
    ，意圖性騷擾，趁A女不及抗拒之機會，以雙手觸碰A女腰部
    ，並上下來回移動，造成A女心生畏怖感受敵意，並即起身
    離去。（二）古智勳又於99年4月24日19時許，在臺北縣新
    店市碧潭橋下，佯與亦有意應徵網路服飾拍賣模特兒工作之
    代號3314HV9902（下稱B女）討論填寫資料，竟意圖性騷擾
    ，趁B女不及抗拒之機會，以雙手觸碰B女胸部、腰部及臀部
    ，造成B女心生畏怖並感受敵意。
二、案經A女、B女訴由內政部警政署鐵路警察局第一警務段、臺
    北縣警察局新店分局報請臺灣臺北地方法院檢察署檢察官偵
    查起訴。
    理  由
壹、程序部分：
一、被告古智勳於警、偵訊之供述，非出於強暴、脅迫、利誘、
    詐欺、疲勞訊問、違法羈押或其他不正方法取得，依刑事訴
    訟法第156條第1項、第158條之2得採為證據。
二、證人A女、B女於本院具結之證據，與其分別於警、偵訊（具
    結）之供述大致相符，渠等所供自得採為證據。
三、按被告以外之人於審判外之陳述，雖不符前4條之規定，而
    經當事人於審判程序同意做為證據，法院審酌該言詞陳述或
    書面陳述作成時之情況，認為適當者，亦得為證據。當事人
    、代理人或辯護人於法院調查證據時，知有第159條第1項不
    得為證據之情形，而未於言詞辯論終結前聲明異議者，視為
    有前項之同意，為刑事訴訟法第159條之5所明定。證人A女
    、B女分別於警、偵訊之供、證述，被告於審判期日均表示
    無意見，證人等於警訊之供述本院認為適當，依上述規定，
    均得為證據；渠等於偵查中（具結）證述，核無顯不可信之
    情況，依同法第159條之1第2項皆得為證據。
四、後列非供述證據，均非違法取得之證據，且或係從事業務之
    人於業務上製作之證明文書、記錄文書，核無顯不可信情況
    ，故依同法第158條之4反面解釋、第159條之4第2款得為證
    據。
貳、實體部分：
一、訊據被告固坦承有於上開時、地分別碰觸A女、B女腰部之事
    實，然矢口否認有何違反性騷擾防治法犯行，辯稱：伊並未
    碰觸B女臀部及胸部，碰觸A女、B女腰部均係經其同意，填
    完資料後仍與A女、B女均有良好互動，且與A女、B女均為男
    女朋友關係，本件係因A女、B女爭風吃醋所致云云。然查：
（一）上揭被告所為之事實，業據證人即告訴人A女、B女於本院
      審理時分別結證稱：「（99年4月21日，據妳描述，被告
      對妳性騷擾的時間約在幾點鐘左右？）約傍晚五、六點左
      右。我們是四點多在台北車站一起碰面，然後在一起到二
      樓的微風美食廣場。（被告對妳作性騷擾當時妳有無表示
      拒絕或抗拒或當場離開？）有，被告當時也是叫我填寫壹
      張表格，我只有填寫胸圍，被告就說另外兩個也要填寫，
      我就說我不知道我的腰圍，被告叫我轉過去背對他，我就
      轉過去，被告就用兩手摸我的腰，上下滑動，告訴我的腰
      圍，我轉過來之後臉就很臭，瞪著他問他說問何要這樣，
      被告只說沒有呀我只是要看妳的腰圍是多少，我就臉很臭
      填寫完就沒有再說話。（妳當時並沒有立刻離開嗎？（我
      當時就把表格給他，他就說會再跟我聯絡，我就說好那我
      們不吃了，我們走吧，我們一起走下去一樓大廳，我就自
      己坐捷運離開。...（妳剛才說100年4月30日那天約被告
      出來，只是希望被告出來跟你們道歉，是否如此？）是。
      （案發至今，被告有無跟你們道歉？）沒有，被告在警局
      時一直不承認。（被告說他主動報案，後來這件案件，在
      他報案時他有無告妳們？）沒有，只有我跟B女告他性騷
      擾。」、「（你自稱99年4月24日遭受性騷擾的地點是否
      在新店區碧潭？）是。（當時週邊是否有其他遊客？）有
      。（請妳描述被告對妳性騷擾時，妳是否有出言制止或表
      示拒絕之意嗎？）沒有。（為何沒有？）因為嚇到了。..
      .（妳在被告送妳回家的三、四十分鐘的路程上，被告有
      無再對妳有任何不禮貌的行為？）我坐機車的習慣是不抓
      ，或者是抓後面，我那時手放在大腿上時，被告騎車騎了
      兩三分鐘之後，停等紅綠燈時，就直接把我的手抓去放在
      他的腰上，叫我抱他，我就說不要，沒關係，我的習慣就
      是這樣，但是被告就是堅持，後來他把我兩支手放在他的
      腰上，之後他一開始騎車，我就把手放回去我的腿上。..
      .（是否能解釋剛剛辯護人問妳的，被告摸妳時妳沒有拒
      絕或作任何反應，妳回答是嚇到，何以如此？）因為被告
      是突然摸過來。（因為被告突然摸妳，妳來不及防備？）
      對，我根本不知道被告要幹嘛。...（被告約妳到新店區
      碧潭作何事？）那時不是要約到碧潭，那是被告跟A女約
      要到景美的摩斯漢堡要看模特兒的照片，A女叫我陪她去
      看，因為那天我要看書要段考了，我就先到古亭的咖啡店
      去看書，後來被告就打電話來說A女遲到他很不爽，不然
      他先來古亭帶我去景美找A女，我就想說好吧，反正我們
      等下都要去找A女，被告要先來載我去找A女也可以，後來
      騎車到三福街口時停紅綠燈時，被告就說不然我們不要去
      找她了，我們去碧潭，我問被告說去碧潭幹嘛，被告就說
      反正A女都遲到了，我們不要理她。（當時妳跟被告除了
      看模特兒照片以外有無其他事情？）沒有，只是看照片而
      已，我沒有要找工作或當模特兒。但後來到碧潭後，被告
      有問我說要不要當模特兒，我就想說反正沒事，我就填資
      料，且當時我以為說A女會陪我。（妳是指妳自始至終都
      沒有要應徵模特兒工作之意？）對，我沒有要應徵模特兒
      。（為何應徵模特兒填寫履歷表被告會突然摸妳？）被告
      的那張填寫的單子要寫三圍，我本來沒有填寫，但是被告
      說我要填寫，我就說我不知道我的三圍，當天很冷，我穿
      了羽絨外套，被告就說妳脫下我看一下，我就脫下外套，
      我一脫掉，被告就看一下，然後手就直接摸過來。（被告
      究竟告訴妳們，他是做何工作？）我不知道，他是跟A女
      說。（妳們發覺被騷擾前，被告有無告訴妳有無任何工作
      給妳？）沒有。...（請詳述99年4月24日約晚上七點鐘左
      右，在碧潭橋下，妳說被告對妳性騷擾，請說明性騷擾過
      程。）他先叫我脫下外套，他當時跟我面對面，就直接雙
      手伸過來摸我的胸部，他先摸，然後兩手的手指頭抓捏了
      約三下左右，他就說大概有B罩杯，然後他的手就放下來
      ，就叫我填寫單子，我就說我也不知道我的腰圍，當時我
      是坐著，他坐我旁邊，我的包包放在我們中間，他就從旁
      邊摸我腰的兩側，他就說大約有23、24，他沒有捏我的腰
      ，手有稍微移動一下，之後我就說我也不知道我的臀圍，
      我會說這些是因為被告說那單子上面的三圍一定要寫清楚
      ，然後他就叫我站起來他看一下，我站起來之後，他就站
      到我後面，就像摸我胸部一樣摸我的屁股，他的手放在我
      的臀部上面，有游移一下，好像沒有捏我的屁股，後來他
      就大概說了一下我的臀圍，這就是他性騷擾我的整個過程
      。（這整個過程約多久時間？）不記得，但應該三、四分
      鐘左右。（在被告摸妳的三、四分鐘中，妳有無任何反應
      ？）在被告摸完臀部叫我填寫完資料之後，我就說我要回
      家了，中間過程我並沒有作其他反應。（在被告摸妳的身
      體的過程中，妳自己對於被告的動作有何感覺？）我當時
      很不舒服，有認為被告在騷擾我，因為當時嚇到了，我才
      沒有做任何抗拒的反應。」等語（參本院100年7月4日審
      判筆錄第2至23頁）綦詳。
（二）至被告所辯可以雙手碰觸女人腰部、臀部即可得知其尺寸
      ，並未碰觸B女臀部及胸部，碰觸A女、B女腰部均係經其
      等同意，填完資料後仍與A女、B女均有良好互動，且與A
      女、B女均為男女朋友關係，係因A女、B女爭風吃醋所致
      一節，查與證人A女、B女前揭所證不合，且其所辯可以雙
      手碰觸女人腰部、臀部即可得知其尺寸，故碰觸A女、B女
      腰部之情形，亦衡與常情有違，衡諸常情，應無允許第一
      次見面之陌生人以雙手碰觸自己身體隱私處之可能；又被
      告自承A女另有男友，渠以男女朋友方式曖昧與A女、B女
      交往，然因A女、B女爭風吃醋始對渠提出告訴一節，更與
      常情有違，若A女、B女係為被告爭風吃醋，理應相互提出
      告訴，豈可能一同對被告提出告訴？況A女、B女與被告並
      不熟識，並無任何仇隙怨恨，是A女、B女應無甘冒誣告、
      偽證等重罪風險，而一同虛構故事誣陷一與己毫無仇隙怨
      恨之被告之動機及可能；參以被告亦自承案發時尚在服役
      中，且並非專業攝影師，竟向年紀尚輕、智慮甚淺之被害
      人等表示可以當其模特兒，甚且設計表格要求被害人等填
      寫三圍等資料，足見被告於案發前即有不良之動機。綜此
      交互勾稽，可見被告確有於上開時、地先後對A女、B女為
      性騷擾之行為，至堪認定。本件事證明確，洵堪認定，被
      告上開辯解均係飾詞狡辯，毫無足採，應依法論科。
二、按性騷擾防治法第25條所規定之「性騷擾」，係指帶有性暗
    示之動作，具有調戲之含意，讓人有不舒服之感覺，行為人
    具有性暗示而調戲被害人之意，以滿足調戲對方之目的，屬
    性騷擾之犯意（最高法院96年度臺上字第6736號刑事判決亦
    同此意旨）。本件被告分別乘A女、B女未及形成反抗反對意
    識而不及抗拒之際，先後故意以雙手碰觸A女腰部，並上下
    來回移動，及以雙手碰觸B女胸部、腰部、臀部，核其所為
    ，均係犯性騷擾防治法第25條第1項之罪。被告先後2次性騷
    擾犯行，犯意各別，行為互異，應分論併罰之。爰審酌被告
    為逞一己私慾，利用被害人等年紀尚輕，不知人間險惡，以
    擔任網拍模特兒為幌子，且視女性身體自主權於無物，先後
    對被害人等性騷擾，對被害人等之心理亦造成一定程度之傷
    害；再考量此等性騷擾案件泰半具有隱密性，倘非被害人親
    身親歷，外人難以查知，而被害人亦多有息事寧人心態而不
    願出面指證，故社會上多有色慾薰心之徒藉此特性及青少年
    智慮甚淺之情，而以網拍模特兒為誘因，對被害人為性騷擾
    或性侵害，行徑甚為猖獗；本件倘非A女及B女同時勇於出面
    相互補強證明被告上開二次性騷擾犯行，則在證據法上「無
    罪推定」原理要求下，被告輕易逃脫法網之機會不低，而被
    告犯後面對A女及B女同時出面指證歷歷之如山鐵證，猶一再
    飾詞狡辯，顯無悔意，由是觀之，本件量刑絕不宜從輕，否
    則無異予其僥倖之錯誤期待，而無法發揮嚇阻再犯之功能；
    兼衡被告犯罪之動機、目的、手段及其品行、智識程度等一
    切情狀，就其所犯上開二罪分別量處如主文所示之刑，並均
    諭知易科罰金之折算標準；復定其應執行之刑及易科罰金折
    算標準如主文，以示懲儆。
四、據上論斷，依刑事訴訟法第284條之1、第299條第1項前段，
    性騷擾防治法第25條第1項，刑法第11條前段、第41條第1項
    前段、第51條第5款，判決如主文。
本案經檢察官林淑玲到庭執行職務。
中    華    民    國    100    年    7    月    25    日
                  刑事第十二庭  法  官  曾正龍
上正本證明與原本無異。 
如不服本判決應於收受送達後10日內向本院提出上訴書狀，並應
敘述具體理由；其未敘述上訴理由者，應於上訴期間屆滿後20日
內向本院補提理由書（均須按他造當事人之人數附繕本）「切勿
逕送上級法院」。告訴人或被害人如對於本判決不服者，應具備
理由請求檢察官上訴，其上訴期間之計算係以檢察官收受判決正
本之日期為準。 
                                書記官  黃馨慧 
中    華    民    國   100    年    7     月    25    日
附錄本案論罪科刑法條：
性騷擾防治法第25條第1項
意圖性騷擾，乘人不及抗拒而為親吻、擁抱或觸摸其臀部、胸部
或其他身體隱私處之行為者，處2年以下有期徒刑、拘役或科或
併科新臺幣10萬元以下罰金。